【裁判字號】    95,上訴,1718
【裁判日期】    951218
【裁判案由】    搶奪等
【裁判全文】
臺灣高等法院臺中分院刑事判決        95年度上訴字第1718號
上  訴  人  臺灣南投地方法院檢察署檢察官
上  訴  人
即  被  告  Ａ○○
                    現於臺灣台中看守所
            卯○○
                    現於臺灣台中看守所
上列上訴人因被告搶奪等案件，不服臺灣南投地方法院95年度訴
字第419號中華民國95年6月30日第一審判決（起訴案號：臺灣南
投地方法院檢察署95年度偵字第1750、1856號），提起上訴，本
院判決如下：
    主    文
原判決撤銷。
Ａ○○共同連續意圖為自己不法之所有，而搶奪他人之動產，累
犯，處有期徒刑貳年肆月，扣案鑰匙肆支均沒收。
卯○○共同連續意圖為自己不法之所有，而搶奪他人之動產，處
有期徒刑貳年，扣案鑰匙肆支均沒收。
    犯罪事實
一、Ａ○○於民國90年8月8日，因竊盜案件，經臺灣臺中地方法
    院判處有期徒刑3月確定；於 90年11月20日，又因搶奪、妨
    害自由、毒品危害防制條例、脫逃等案件，經臺灣臺中地方
    法院分別判處有期徒刑 2年6月、10月、1年4月、4月，並定
    應執行有期徒刑 4年10月，嗣經本院駁回上訴而確定。上開
    案件經定應執行有期徒刑5年確定，於95年2月13日假釋期滿
    未經撤銷視為執行完畢。仍不知悔改，其與卯○○因需錢週
    轉，竟共同基於意圖為自己不法所有之概括犯意聯絡，謀議
    竊取他人之機車以搶奪財物，乃由Ａ○○駕駛所承租之6628
    －JV號自小客車，搭載卯○○，於附表1編號1所示之時地，
    由Ａ○○在車上把風，卯○○則戴深色安全帽及口罩下車，
    並持其所有之4支鑰匙，竊取黃○○所使用 （車主為蔡淑貞
    ）之BM9－401號機車，得手後，卯○○即騎乘該贓車跟隨Ａ
    ○○所駕駛之自小客車，嗣Ａ○○將該自小客車停在南投縣
    南投市○○路與中興路口後，即由卯○○騎乘該機車後載戴
    白色安全帽及深色口罩之Ａ○○，於附表1編號2、3 所示之
    時、地，連續趁丙○○、戊○不及注意之際，由Ａ○○下手
    搶奪如附表1編號2、3 所示之財物，得手後，所搶得之現金
    由兩人朋分花用，另搶得之 3支手機，則由卯○○持以變賣
    ，所得之價款1600元亦朋分花用，其餘之皮包、證件即隨手
    丟棄於路旁。嗣警員根據路口監視器所拍下之照片，循線於
    95年4月13日21時30分許，在台中縣大里市○○路247巷3 號
    查獲Ａ○○，再經Ａ○○之供述，於同年月14日凌晨零時許
    ，在台中縣大里市○○路66號6 樓查獲卯○○，並扣得卯○
    ○所有，用以竊取BM9－401號重型機車之鑰匙4支。
二、案經南投縣政府警察局南投分局報請臺灣南投地方法院檢察
    署檢察官偵查起訴。
    理    由
一、訊據被告Ａ○○、卯○○對於上開犯罪事實，均坦承不諱，
    核與被害人黃○○、丙○○、戊○於警詢證述之情節相符（
    見南投縣政府警察局南投分局投投警偵字第0000000000號卷
    第38、39、42至47、49至53頁），並有車輛車牌失竊作業─
    查獲車輛認可資料、贓物認領保管單、監視錄影器翻拍照片
    等附卷（見上開0000000000號卷第40、41、54至57頁）及被
    告卯○○所有用以竊取機車之鑰匙 4支扣案可佐，本案事證
    明確，被告兩人之犯行均堪認定。
二、按：
  (一)被告兩人行為後，關於刑法第55條牽連犯、第56條連續犯之
    規定，雖經總統於94年2月2日公布廢除，並自95年7月1日起
    生效，惟廢除牽連犯、連續犯後，須依數罪併罰之規定處罰
    ，經修正後之法律並非較有利於被告兩人，依修正後刑法第
    2條第1項前段之規定，自應適用行為時法即修正前刑法第55
    條牽連犯、第56條連續犯之規定處斷。
  (二)又刑法第33條第5款關於罰金刑之規定，由「罰金：1元以上
    」，修正為「罰金：新臺幣1000元以上，以百元計算之」，
    本案刑法第320條第1項關於罰金刑部分，經比較新、舊法結
    果，應適用被告行為時法即修正前刑法第320條第1項之規定
    較有利於行為人（即修正前該條項有關罰金之部分，最低為
    銀元1元，修正後則為新台幣1000元）。
  (三)再刑法第47條關於累犯之規定，由「受有期徒刑之執行完畢
    ，或受無期徒刑或有期徒刑一部之執行而赦免後， 5年以內
    再犯有期徒刑以上之罪者，為累犯，加重本刑至2分之1」，
    修正為「受徒刑之執行完畢，或一部之執行而赦免後， 5年
    以內故意再犯有期徒刑以上之罪者，為累犯，加重本刑至 2
    分之1」 ，查依被告Ａ○○之前科紀錄，無論依修正前後刑
    法第47條之規定均構成累犯，修正後之法律，並未較有利於
    行為人，此部分亦應適用修正前之規定。
  (四)另修正後刑法第28條規定「二人以上共同實行犯罪之行為者
    ，皆為正犯」，與修正前刑法第28條規定「二人以上共同實
    施犯罪之行為者，皆為正犯」相較，僅有「實行」與「實施
    」之差異。依據立法說明，修正後刑法第28條旨在排除「陰
    謀共同正犯」與「預備共同正犯」，本件無論依修正後刑法
    或修正前刑法，均無礙於共同正犯之成立，且此項變動亦不
    影響行為人之刑罰法律效果，自不生比較之問題，合先敘明
    。
三、核被告兩人所為，均係犯刑法第325條第1項之搶奪罪、修正
    前同法第320條第1項之竊盜罪。被告兩人就上開犯行間，有
    犯意聯絡及行為分擔，皆為共同正犯。又被告兩人於附表 1
    編號2、3所示之搶奪犯行，時間緊接，犯罪構成要件相同，
    顯係基於概括之犯意反覆為之，應依修正前刑法第56條連續
    犯規定論以一罪，並加重其刑。被告兩人所犯連續搶奪與竊
    盜罪間，有方法結果之牽連關係，應依修正前刑法第55條牽
    連犯之規定，從較重之連續搶奪罪處斷。被告Ａ○○有犯罪
    事實欄所載之前科犯行，於 95年2月13日假釋期滿未經撤銷
    視為執行完畢，有臺灣高等法院被告前案紀錄表附卷可證，
    被告Ａ○○於受有期徒刑之執行完畢後， 5年以內再犯本件
    有期徒刑以上之罪，為累犯，應依修正前刑法第47條累犯之
    規定，遞加重其刑。原審以被告兩人罪證明確，予以論罪科
    刑，固非無見，惟：(一)附表 2所示之犯行，除被告兩人之自
    白外，並無其他證據足資佐證，原審認被告兩人亦有犯附表
    2 所示之搶奪犯行，即有未洽；(二)被告兩人係於95年4月8日
    7時20分許及同日7時40分許，分別竊取蔡百憶所使用之機車
    及搶奪丙○○之財物，原審誤載被告兩人於該日 7時許，同
    時竊取機車及搶奪丙○○，亦有未合。檢察官上訴意旨略以
    ：原判決未及審酌被告兩人另涉有如附表 3所示之12件搶奪
    案，且原審亦未敘明附表1編號1之犯行與編號2、3之犯行間
    ，有何關聯性等語，指摘原判決不當，為無理由（詳如後述
    ）；至被告兩人上訴意旨略以：原審誤認渠等亦犯有附表 2
    所示之犯行，顯有違誤等語，指摘原審判決不當，則有理由
    ，且原審判決另有上開可議之處，自應由本院將原判決撤銷
    改判。爰審酌被告兩人不思正途，僅因無金錢來源，即起意
    而為本件犯行，又以機車為工具行搶路人之犯罪手段，造成
    被害人內心之恐懼及用路安全，犯罪所生之危害實非輕微，
    且被告Ａ○○前已有搶奪、竊盜之前科犯行，仍不知悛悔，
    暨其兩人犯罪之手段、目的、次數、所得之利益，及犯罪後
    自警詢起即已坦承犯行，態度尚佳，被告卯○○無前科，素
    行良好等一切情狀，分別量處如主文所示之刑。扣案之鑰匙
    4支， 係被告卯○○所有且供被告兩人竊盜犯行所用之物，
    業據被告Ａ○○及卯○○供明在卷，併依刑法第38條第1 項
    第2 款宣告沒收。至本案雖另在被告卯○○之住處扣得藍色
    牛仔褲1件，被告Ａ○○之住處扣得米黃色長袖毛線上衣1件
    、黑白色布鞋1雙、黑色外套1件，然此應係被告兩人平常所
    穿著之物，尚難認與本案有關，爰不另為沒收之諭知，併此
    敘明。
四、不另為無罪諭知部分：
  (一)公訴意旨略以：被告Ａ○○及卯○○共同基於意圖為自己不
    法所有之概括犯意聯絡，以竊取機車後，一人騎乘竊得之機
    車，附載令一人下手行搶路人之方式，自95年 4月初某日起
    ，先後在台中市不詳地點，連續竊取2、3輛車牌號碼不詳之
    機車得手後，交互騎乘竊得之機車，於附表 2所示的時、地
    搶奪附表 2所示之被害人及財物，因認被告兩人此部分所為
    ，亦涉犯刑法第320條第1項之竊盜罪嫌、同法第325條第1項
    之搶奪罪嫌等語。
  (二)按犯罪事實應依證據認定之，無證據不得認定犯罪事實；又
    不能證明被告犯罪者，應諭知無罪之判決，刑事訴訟法第15
    4條第2項、第301條第1項分別定有明文；次按被告之自白不
    得作為有罪判決之唯一證據，仍應調查其他必要之證據，以
    察其是否與事實相符，刑事訴訟法第156條第2項定有明文；
    又犯罪事實之證明，不論係直接證據或間接證據，須於一般
    人均不致有所懷疑而得確信其為真實之程度，始得據為有罪
    之認定，倘其證明尚未達於此程度而仍有合理懷疑存在時，
    本諸無罪推定之原則，自應為被告無罪之判決，故附加於自
    白之佐證，亦須達於無合理懷疑之程度，且非只增強自白之
    可信性為已足，仍須具備構成犯罪要件事實之獨立證據，亦
    即除自白外，仍應有足可證明犯罪之必要證據，因此，無被
    告自白之案件，固應調查必要之證據，即已有被告自白之案
    件，亦須調查其他必要之證據，以察其是否與事實相符，最
    高法院91年度台上第7496號判決可資參照。公訴人認被告兩
    人涉犯上開罪嫌，無非以被告兩人之自白，為其論據。訊據
    被告兩人堅決否認涉有此部分之犯行，均辯稱：伊等只有犯
    附表 1所示之犯行，其他的部分都是警察叫伊等幫他們銷案
    ，至於伊等在原審會承認犯有附表 2所示之犯行，是希望能
    趕快判決，早點送執行等語。經查：
  1.被告兩人之警詢筆錄，均係出自渠等之自由供述，警員並未
    叫渠等幫忙銷案，而要求被告兩人自白犯行等情，雖據證人
    即負責偵辦本案之警員戌○○、己○○、庚○○及許世朋於
    本院審理時結證屬實（見本院卷第125至129、131、132頁）
    ，且被告兩人於偵訊及原審亦自白有犯如附表2 所示之犯行
    ，及另又連續在台中市不詳地點，竊取2、3輛車牌號碼不詳
    之機車（見偵字第1750號卷第74、131、132頁，原審卷第22
    、70頁），惟此部分之犯行，除被告兩人之自白外，並無其
    他贓證物足資佐證。參以證人即被害人酉○○於本院證稱：
    伊只看到搶匪的後腦勺，當時受到驚嚇，忘了他們有無戴安
    全帽，伊無法確認被告兩人是否就是搶伊之人等語；證人即
    被害人宙○○於本院審理證稱：案發當時伊在鎖車子，搶匪
    從後推倒伊，搶走伊的皮包，等伊起來時，搶匪已經跑了，
    伊只看到搶匪的背影，無法確定就是被告兩人等語（以上見
    本院卷第130頁） ；被害人巳○○於警詢陳稱：伊只知道歹
    徒兩人有戴安全帽，其他方面沒有印象，伊沒有看到歹徒的
    正面，所以沒有辦法指證是否即被告兩人等語；被害人寅○
    ○於警詢指稱：作案的歹徒有兩人，年約20幾歲，身材微瘦
    ，頭戴淺色半罩式安全帽，後座歹徒頭髮長到耳下等語；被
    害人申○○於警詢指稱：伊只記得機車後座的歹徒是穿白色
    上衣，其他因當時緊張已無法記住等語；被害人乙○○於警
    詢稱：歹徒是從伊左方搶走伊的包包，伊沒有看清楚歹徒的
    容貌等語；被害人丁○○於警詢陳稱：當時伊只看到歹徒的
    背影等語；被害人Ｂ○○於警詢陳稱：伊只記得歹徒有兩人
    ，後座的歹徒身穿白色上衣，有戴半罩式安全帽，身材略瘦
    等語；被害人宇○○於警詢指稱：伊並沒有正面看到歹徒的
    面貌等語（以上見南投分局投投警偵字第0950006768號卷第
    45、48、50、57、60、63、65頁），亦無從佐證被告兩人涉
    犯如附表2所示之犯行。
  2.被害人未○○於警詢雖曾指稱：伊認得後座之搶嫌係Ａ○○
    ，因當時他有回頭，所以伊記得他的面貌等語（見上開第00
    00000000號警卷第53頁），然其於本院審理時則證稱：伊記
    不起搶匪有何特徵，當時騎機車那個搶匪比現在的被告還胖
    一點，現在看被告的眼神也沒有當時行搶的兇狠，雖然被告
    其中一人的眼神，與搶伊之歹徒眼神很像，但伊無法確認被
    告兩人就是行搶伊的歹徒等語，故未○○之警詢筆錄亦不足
    作為不利於被告兩人之證明。又被告兩人於偵訊時雖曾以證
    人之身分，具結後互為證稱：伊等除了搶奪附表 1編號2、3
    之被害人外，另於 94年4月初，在台中縣、市行搶10件，都
    是騎乘所竊得之機車作案等語（見偵字第1750號卷第73、74
    頁）。然按證人恐因陳述致自己或與其有前條第 1項關係之
    人受刑事訴追或處罰者，得拒絕證言；證人有第 181條之情
    形者，應告知其得拒絕證言，刑事訴訟法第181條、186條第
    2 項分別定有明文。查，被告兩人於本案中具有共同正犯之
    關係，但檢察官於令被告兩人具結證述前，並未告知渠等因
    有刑事訴訟法第 181條之情形得拒絕證言，是被告兩人於偵
    查中之具結程序既有瑕疵，渠等所證應無證據能力，不得作
    為被告兩人犯罪之證據。
  3.公訴意旨所指此部分之犯行，除被告兩人之自白外，既無其
    他積極證據足以證明，依上開之說明，尚難認被告兩人涉有
    此部分之犯行，因公訴人認此部分與上開論罪科刑部分，有
    連續犯之裁判上一罪關係，爰不另為無罪之諭知。
五、送併辦意旨略以（臺灣南投地方法院檢察署95年度偵字第27
    03號） ：被告兩人又於附表3所示之時、地，連續搶奪被害
    人之財物，而此部分之犯行與檢察官起訴並經原審判決之部
    分，有連續犯之裁判上一罪關係，爰移送併案審理等語。訊
    據被告兩人堅決否認有此部分之犯行，均辯稱：伊等並未涉
    犯此部分之犯行，純係警察要伊等幫忙銷案，才會於警詢時
    自白有此部分之行為等語。經查，被告兩人雖於警詢坦承涉
    有此部分之犯行（見本院卷第76至79、89至92頁），然除被
    告兩人上開警詢之自白外，並無其他贓證物足資佐證，且被
    害人丑○○○、癸○○、亥○○、辰○○、壬○○、林惠貞
    、周宛瑜、天○、地○○、玄○○於警詢亦均陳稱：伊等不
    能肯定被告兩人就是下手行搶的歹徒等語（見原審卷第31至
    49、118至138頁，台中市警察局第五分局 95年6月17日中分
    偵字第0950031494號函所附之被害人筆錄）。此外，本院又
    查無其他積極證據，足以證明被告兩人涉有併案部分所指之
    犯行，併案部分即與上開論罪科刑部分無連續犯之裁判上一
    罪之關係，且併案部分又未經檢察官提起公訴，本院無從併
    予審理，應退由檢察官另行偵辦。
據上論結，應依刑事訴訟法第369條第1項前段、第364條、第299
第1項前段，刑法第2條第1項前段、第28條、第325條第1項、第3
8條第1項第2款，修正前刑法第56條、第320條第1項、第55條 、
第47條，修正前罰金罰鍰提高標準條例第1條前段， 判決如主文
。
本案經檢察官甲○○到庭執行職務。
中    華    民    國    95    年    12    月    18    日
              刑事第十庭  審判長法  官  林  照  明
                                法  官  李  平  勳
                                法  官  蔡  名  曜
上列正本證明與原本無異。
如不服本判決應於收受送達後十日內向本院提出上訴書狀，其未
敘述上訴之理由者並得於提起上訴後十日內向本院補提理由書（
均須按他造當事人之人數附繕本）。
                                書記官  劉  恒  宏
中    華    民    國    95    年    12    月    19    日
附表１：
┌──┬─────┬───────┬───┬───────────────┬─────────┐
│編號│時      間│地          點│被害人│所       得       財       物 │犯   罪   方   式 │
├──┼─────┼───────┼───┼───────────────┼─────────┤
│ １ │95年4月8日│南投縣南投市民│黃○○│車牌號碼BM9-401號重型機車1輛（│由Ａ○○把風、柯思│
│    │7時許20分 │族路332號前   │      │已發還黃○○）                │維持其所有之鑰匙竊│
│    │許        │              │      │                              │取                │
├──┼─────┼───────┼───┼───────────────┼─────────┤
│ ２ │95年4月8日│南投縣南投市南│丙○○│(一)丙○○之黑色背包1個       │由卯○○騎乘BM9─ │
│    │7時許40分 │陽路與玉井街口│      │(二)丙○○之新台幣3000元      │401號重型機車搭載 │
│    │          │              │      │(三)丙○○之台新商業銀行、中國│Ａ○○，再由Ａ○○│
│    │          │              │      │    信託商業銀行、中國國際商業│趁丙○○不及防備之│
│    │          │              │      │    銀行信用卡各1張           │際，以徒手搶奪    │
│    │          │              │      │(四)丙○○之臺灣銀行、中國商業│                  │
│    │          │              │      │    銀行現金卡各1張           │                  │
│    │          │              │      │(五)丙○○之OKWAP牌行動電話(門│                  │
│    │          │              │      │    號000000 0000)1支         │                  │
│    │          │              │      │(六)丙○○之國民身分證、汽車駕│                  │
│    │          │              │      │    照各1張                   │                  │
│    │          │              │      │(七)丙○○之汽車行照1張       │                  │
├──┼─────┼───────┼───┼───────────────┼─────────┤
│ ３ │95年4月8日│南投縣南投市民│戊○  │(一)戊○之黃色手提包1個       │由卯○○騎乘BM9─ │
│    │8時許     │族路與中學街口│      │(二)戊○之中國信託商業銀行與中│401號重型機車搭載 │
│    │          │              │      │    國國際商業銀行信用卡各1張 │Ａ○○，再由Ａ○○│
│    │          │              │      │(三)戊○之彰化商業銀行、華南商│趁戊○不及防備之際│
│    │          │              │      │    業銀行、土地銀行、郵局金融│，以徒手搶奪      │
│    │          │              │      │    卡各1張                   │                  │
│    │          │              │      │(四)曾福春之彰化商業銀行及郵局│                  │
│    │          │              │      │    金融卡各1張               │                  │
│    │          │              │      │(五)戊○之日立牌 (門號00000000│                  │
│    │          │              │      │    35) 與MOTOROLA牌(門號09632│                  │
│    │          │              │      │    39326)行動電話各1支       │                  │
│    │          │              │      │(六)戊○之新台幣3000元        │                  │
│    │          │              │      │(七)國民身分證、汽、機車駕照各│                  │
│    │          │              │      │    1張                       │                  │
│    │          │              │      │(八)彰化商業銀行存摺(戶名：曾 │                  │
│    │          │              │      │    春福、曾雅苹)各1本        │                  │
│    │          │              │      │(九)郵局存摺(戶名：戊○、曾春 │                  │
│    │          │              │      │    福)各1本                  │                  │
│    │          │              │      │(十)華南商業銀行存摺(戶名：余 │                  │
│    │          │              │      │    菊)1本                    │                  │
│    │          │              │      │(一一)土地銀行存摺(戶名：曾春 │                  │
│    │          │              │      │    福)1本                    │                  │
└──┴─────┴───────┴───┴───────────────┴─────────┘
附表２：
┌──┬─────┬───────┬───┬───────────────┬─────────┐
│編號│時      間│地          點│被害人│所       得       財       物 │犯   罪   方   式 │
├──┼─────┼───────┼───┼───────────────┼─────────┤
│ １ │95年4月4日│台中市○○路3 │宙○○│(一)皮包1個                   │由卯○○騎乘不詳車│
│    │11時許    │段與旱溪西路口│      │(0)0000000000、0000000000號行│號之機車搭載Ａ○○│
│    │          │              │      │    動電話各1支               │，再由Ａ○○趁廖淑│
│    │          │              │      │(三)新台幣3500元              │津不及防備之際，以│
│    │          │              │      │(四)金項鍊1只                 │徒手搶奪          │
│    │          │              │      │(五)信用卡1張                 │                  │
│    │          │              │      │(六)國民身分證、機車駕照各1張 │                  │
│    │          │              │      │(七)健保卡1張                 │                  │
├──┼─────┼───────┼───┼───────────────┼─────────┤
│ ２ │95年4月4日│台中縣太平市中│巳○○│(一)皮包1個                   │由卯○○騎乘不詳車│
│    │11時許    │山路與大興路口│      │(二)新台幣11000元             │號之機車搭載Ａ○○│
│    │          │              │      │(三)存摺1本                   │，再由Ａ○○趁孫菊│
│    │          │              │      │(四)金融卡1張                 │姿不及防備之際，以│
│    │          │              │      │                              │徒手搶奪          │
├──┼─────┼───────┼───┼───────────────┼─────────┤
│ ３ │95年4月4日│台中市北區東山│寅○○│(一)皮包1個                   │由卯○○騎乘不詳車│
│    │12時許    │路1段293巷口  │      │(二)新台幣400元               │號之機車搭載Ａ○○│
│    │          │              │      │(三)台新商業銀行信用卡3張、台 │，再由Ａ○○趁姜巍│
│    │          │              │      │    北富邦銀行及國泰世華商業銀│華不及防備之際，以│
│    │          │              │      │    行信用卡各1張             │徒手搶奪          │
│    │          │              │      │(四)上海商業銀行金融卡1張、郵 │                  │
│    │          │              │      │    局金融卡2張               │                  │
│    │          │              │      │(五)OKWAP牌行動電話(門號091722│                  │
│    │          │              │      │    4539）1支                 │                  │
│    │          │              │      │(六)國民身分證、駕照各1張     │                  │
│    │          │              │      │(七)健保卡2張                 │                  │
│    │          │              │      │(八)鑰匙1串                   │                  │
├──┼─────┼───────┼───┼───────────────┼─────────┤
│ ４ │95年4月8日│台中縣太平市中│申○○│(一)皮包1個                   │由卯○○騎乘不詳車│
│    │10時許    │山路2段421號  │      │(二)行動電話1支               │號之機車搭載Ａ○○│
│    │          │              │      │(三)新台幣1100元              │，再由Ａ○○趁陳素│
│    │          │              │      │(四)信用卡2張                 │珍不及防備之際，以│
│    │          │              │      │(五)金融卡3張                 │徒手搶奪          │
│    │          │              │      │(六)健保卡3張                 │                  │
├──┼─────┼───────┼───┼───────────────┼─────────┤
│ ５ │95年4月8日│台中縣太平市中│未○○│(一)皮包1個                   │由卯○○騎乘不詳車│
│    │10時許    │山路1段316號前│      │(二)新台幣19000元             │號之機車搭載Ａ○○│
│    │          │              │      │(三)健保卡1張                 │，再由Ａ○○趁陳明│
│    │          │              │      │                              │珠不及防備之際，以│
│    │          │              │      │                              │徒手搶奪          │
├──┼─────┼───────┼───┼───────────────┼─────────┤
│ ６ │95年4月8日│台中市東區力行│酉○○│(一)皮包1個                   │由卯○○騎乘不詳車│
│    │11時許    │路210號       │      │(二)國民身分證、駕照及健保卡各│號之機車搭載Ａ○○│
│    │          │              │      │    1張                       │，再由Ａ○○趁曾瓊│
│    │          │              │      │(三)印章1枚                   │萱不及防備之際，以│
│    │          │              │      │(四)匯豐銀行、中友銀行、花旗銀│徒手搶奪          │
│    │          │              │      │    行、台新商業銀行、中國國際│                  │
│    │          │              │      │    商業銀行信用卡各1張       │                  │
│    │          │              │      │(五)行動電話1支 (門號00000000 │                  │
│    │          │              │      │    33）                      │                  │
├──┼─────┼───────┼───┼───────────────┼─────────┤
│ ７ │95年4月8日│台中市北區軍功│乙○○│(一)皮包1個                   │由卯○○騎乘不詳號│
│    │11時許    │路與東山路口  │      │(二)新台幣800元               │之機車搭載賴建，  │
│    │          │              │      │(三)OKWAP牌行動電話1支        │，再由Ａ○○趁王麗│
│    │          │              │      │(四)眼鏡1支                   │珠不及防備之際，以│
│    │          │              │      │                              │徒手搶奪          │
├──┼─────┼───────┼───┼───────────────┼─────────┤
│ ８ │95年4月10 │台中市北區大誠│Ｂ○○│(一)皮包1個                   │由卯○○騎乘不詳車│
│    │日20時許  │街120巷1號    │      │(二)新台幣2000元              │號之機車搭載Ａ○○│
│    │          │              │      │(三)玉山銀行信用卡1張         │，再由Ａ○○趁謝瑜│
│    │          │              │      │(四)駕照、行照各1張           │珊不及防備之際，以│
│    │          │              │      │                              │徒手搶奪          │
├──┼─────┼───────┼───┼───────────────┼─────────┤
│ ９ │95年4月10 │台中市○村路與│丁○○│(一)皮包1個                   │由卯○○騎乘不詳車│
│    │日20時許  │五權八街口    │      │(二)新台幣37000元             │號之機車搭載Ａ○○│
│    │          │              │      │(三)何淑惠印章1枚             │，再由Ａ○○趁何羽│
│    │          │              │      │(四)國泰世華商業銀行金融卡1張 │虹不及防備之際，以│
│    │          │              │      │(五)國民身分證1張             │徒手搶奪          │
│    │          │              │      │(六)機車行照1張               │                  │
│    │          │              │      │(七)MP31支                    │                  │
│    │          │              │      │(八)健保卡3張                 │                  │
├──┼─────┼───────┼───┼───────────────┼─────────┤
│ １０ │95年4月10 │台中市北區漢口│宇○○│(一)皮包1個                   │由卯○○騎乘不詳車│
│    │日20時許  │路4段與山西路 │      │(二)新台幣8000元              │號之機車搭載Ａ○○│
│    │          │口            │      │(三)台北富邦商業銀行信用卡2張 │，再由Ａ○○趁楊秀│
│    │          │              │      │    、中國信託商業銀行信用卡張│雲不及防備之際，以│
│    │          │              │      │(四)彰化商業銀行、花旗銀行金融│徒手搶奪          │
│    │          │              │      │    卡共2張                   │                  │
│    │          │              │      │(五)宇○○、楊宇各與楊淳媚健保│                  │
│    │          │              │      │    卡各1張                   │                  │
│    │          │              │      │(六)行動電話1支               │                  │
│    │          │              │      │(七)國民身分證1張             │                  │
│    │          │              │      │(八)印章1個                   │                  │
│    │          │              │      │(九)存摺1本                   │                  │
│    │          │              │      │(十)駕、行照各張              │                  │
└──┴─────┴───────┴───┴───────────────┴─────────┘
附表３：
┌──┬────┬────────┬────────┬───────┬────┬──────┐
│編號│姓    名│   案發時間     │   案發地點     │   損失財物   │犯案手法│備        註│
├──┼────┼────────┼────────┼───────┼────┼──────┤
│ １ │丑○○○│95年4月3日8:40  │臺中市東區東橋里│新臺幣約參佰元│機車搶奪│            │
│    │        │                │建成路與大振街口│等財物        │        │            │
├──┼────┼────────┼────────┼───────┼────┼──────┤
│ ２ │午○○  │95年4月3日17:20 │臺中市北屯區水湳│新臺幣貳仟元、│機車搶奪│            │
│    │        │                │里文心路與中清路│信用卡、機車行│        │            │
│    │        │                │口              │照、保險卡各乙│        │            │
│    │        │                │                │張等財物      │        │            │
├──┼────┼────────┼────────┼───────┼────┼──────┤
│ ３ │癸○○  │95年4月3日20:22 │臺中市○區○○街│信用卡四張等財│機車搶奪│            │
│    │        │                │352號           │物            │        │            │
├──┼────┼────────┼────────┼───────┼────┼──────┤
│ ４ │亥○○  │95年4月4日11:30 │臺中市○區○道路│新臺幣約肆佰元│機車搶奪│            │
│    │        │                │33號之1         │等財物        │        │            │
├──┼────┼────────┼────────┼───────┼────┼──────┤
│ ５ │辰○○  │95年4月5日21:15 │臺中市北屯區平德│行動電話（0952│機車搶奪│            │
│    │        │                │里文昌東三街與北│-093572）乙具 │        │            │
│    │        │                │平路口          │、匯豐信用卡乙│        │            │
│    │        │                │                │張、新臺幣約參│        │            │
│    │        │                │                │至肆仟元、零錢│        │            │
│    │        │                │                │包乙個、皮夾乙│        │            │
│    │        │                │                │個、身分證、健│        │            │
│    │        │                │                │保卡、機車行照│        │            │
│    │        │                │                │、汽車駕照各乙│        │            │
│    │        │                │                │張等財物      │        │            │
├──┼────┼────────┼────────┼───────┼────┼──────┤
│ ６ │壬○○  │95年4月6日9:50  │臺中市南屯區文心│新臺幣貳萬元、│機車搶奪│            │
│    │        │                │南七路與豐偉路口│三信金融卡乙張│        │            │
│    │        │                │                │、汽車駕照乙張│        │            │
│    │        │                │                │、富邦銀行信用│        │            │
│    │        │                │                │卡三張、玉山銀│        │            │
│    │        │                │                │行信用卡乙張、│        │            │
│    │        │                │                │國泰世華銀行信│        │            │
│    │        │                │                │用卡乙張、行動│        │            │
│    │        │                │                │電話（0000-000│        │            │
│    │        │                │                │201）、健保卡 │        │            │
│    │        │                │                │三張、身分證乙│        │            │
│    │        │                │                │張等財物      │        │            │
├──┼────┼────────┼────────┼───────┼────┼──────┤
│ ７ │子○○  │95年4月7日21:25 │臺中市○區○○街│新臺幣柒仟元、│機車搶奪│            │
│    │        │                │133巷7號        │數位相機乙台等│        │            │
│    │        │                │                │財物          │        │            │
├──┼────┼────────┼────────┼───────┼────┼──────┤
│ ８ │辛○○  │95年4月8日10:25 │臺中市○區○○路│身分證、健保卡│機車搶奪│            │
│    │        │                │與綠川東路口    │、汽機車駕照、│        │            │
│    │        │                │                │信用卡、提款卡│        │            │
│    │        │                │                │個乙張、新臺幣│        │            │
│    │        │                │                │約肆仟元等財物│        │            │
├──┼────┼────────┼────────┼───────┼────┼──────┤
│ ９ │天○    │95年4月8日22:35 │臺中市○○路○段│行動電話乙具、│機車搶奪│            │
│    │        │                │122號           │新臺幣貳仟柒佰│        │            │
│    │        │                │                │元、身分證、提│        │            │
│    │        │                │                │款卡個乙張等財│        │            │
│    │        │                │                │物            │        │            │
├──┼────┼────────┼────────┼───────┼────┼──────┤
│ １０ │Ｂ○○  │95年4月10日20:10│臺中市○區○○街│新臺幣貳仟元、│機車搶奪│            │
│    │        │                │120巷1號        │信用卡、駕照等│        │            │
│    │        │                │                │財物          │        │            │
├──┼────┼────────┼────────┼───────┼────┼──────┤
│  │地○○  │95年4月11日16:20│臺中市西屯區惠來│新臺幣貳仟元、│機車搶奪│            │
│    │        │                │路三段40號      │中央信託局提款│        │            │
│    │        │                │                │卡、台新銀行信│        │            │
│    │        │                │                │用卡、建保卡各│        │            │
│    │        │                │                │乙張、汽機車駕│        │            │
│    │        │                │                │照各乙張、汽車│        │            │
│    │        │                │                │行照乙張、行動│        │            │
│    │        │                │                │電話乙具、西屯│        │            │
│    │        │                │                │區扶輪社手冊一│        │            │
│    │        │                │                │冊、老花眼鏡一│        │            │
│    │        │                │                │副            │        │            │
├──┼────┼────────┼────────┼───────┼────┼──────┤
│  │玄○○  │95年4月11日19:50│臺中市北屯區東山│新臺幣肆仟元、│機車搶奪│            │
│    │        │                │路一段238號     │證件、提款卡、│        │            │
│    │        │                │                │行動電話乙具、│        │            │
│    │        │                │                │信用卡二張等財│        │            │
│    │        │                │                │物            │        │            │
└──┴────┴────────┴────────┴───────┴────┴──────┘
                                                    Ｒ


司法院資訊處製作；財團法人民間司法改革基金會備份。
